【裁判字號】    90,訴緝,52
【裁判日期】    900705
【裁判案由】    偽造有價證券等
【裁判全文】
臺灣桃園地方法院刑事判決                            九十年度訴緝字第五二號
    公  訴  人  臺灣桃園地方法院檢察署檢察官
    被      告  甲○○
    指定辯護人  本院公設辯護人  丙○○
右列被告因竊盜案件，經檢察官提起公訴（八十九年度偵字第一五二一五號），本院
判決如左‥
    主  文
甲○○意圖供行使之用，而偽造有價證券，處有期徒刑參年。
如附表所示之支票壹紙沒收。
    事  實
一、甲○○（曾因竊盜案件，經本院桃園簡易庭於民國八十九年七月十七日判處有期
    徒刑四月，緩刑三年，現緩刑中）於民國八十九年五月初某日，因沈迷電動玩具
    缺錢，竟意圖為自己不法之所有，在桃園縣桃園市○○街四八二號其老闆丁○○
    住處內，竊取丁○○所有中壢郵局支存帳號00000000號之票號分別為Ｍ
    0000000號、Ｍ0000000號、Ｍ0000000號及Ｍ00000
    00號空白郵政劃撥儲金支票四紙，並意圖供行使之用將丁○○放於皮包支票專
    用之印章盜蓋於上開支票其中二紙（其中一紙票號Ｍ0000000號）（起訴
    書誤載為四紙）之發票人欄始離去，復於同年六月間某日，並意圖供行使之用未
    經丁○○之同意或授權，在桃園縣龜山鄉○○路三三巷三四號五樓住處將所竊得
    如附表所示之票號Ｍ0000000號支票一紙，填寫金額新台幣（下同）三萬
    元及發票日八十九年七月二十日等事項加以偽造後，於同年六月間某日，在桃園
    縣八德市○○街四○○巷三弄三八號持以向不知情之乙○○誆稱缺錢調現，復為
    取信於乙○○而在上開支票背面背書，致乙○○陷於錯誤誤以為該支票係正當、
    合法取得之支票受有擔保而借貸三萬元予甲○○，嗣上該開支票經乙○○依序交
    付予張鳳珠、黃一男、張金發及張陳楊花後，張陳楊花於八十九年八月五日向華
    泰商業銀行總行營業部提示遭拒始知係遭竊支票，經桃園縣票據交換所函請桃園
    縣警察局循線查獲上情。甲○○所竊其餘三紙支票因金額寫錯，偽造未完成，已
    撕掉丟棄滅失。
二、案經丁○○、乙○○訴請及桃園縣票據交換所函請桃園縣警察局桃園分局報告臺
    灣桃園地方法院檢察署檢察官偵查起訴。
    理  由
一、右揭事實，迭據被告甲○○於警訊、偵訊、及本院審理時坦承不諱，並據被害人
    丁○○、乙○○指訴綦詳，且經證人張鳳珠、黃一男及張陳楊花於警訊中證述屬
    實，又有如附表所示之支票正反面影本、桃園縣票據交換所退票理由單、掛失止
    付票據提示人資料查報表、票據掛失止付通知書、遺失票據申報書各一份在卷可
    稽，本件事證明確，被告犯行至堪認定，應依法諭科。
二、核被告所為，係犯刑法第三百二十條第一項之竊盜罪，同法二百零一條第一項之
    偽造有價證券罪，其盜用印章、偽造票面金額、日期等記載均為偽造有價證券之
    部分行為，偽造支票後復加以行使，其行使之低度行為為其偽造支票之高度行為
    所吸收，均不另論罪。其行使偽造有價證券以使人交付財物，所交付者即為該證
    券之價值，其詐欺取財仍屬行使偽造有價證券之行為，不另成立詐欺取財罪。又
    所犯竊盜與偽造有價證券二罪間，有方法結果之牽連關係，應依刑法第五十五條
    之規定，從一重之偽造有價證券罪處斷。又查，被告於偵訊中供稱本件竊盜係因
    沈迷於電動玩具缺錢使用，因此於八十九年五月初某日至被害人丁○○家中看到
    前揭四紙支票，始臨時起意竊取，與本院以八十九年度桃簡字第九八六號判決所
    審理之機車竊盜案，係因無車可代步，始加以竊取，二案件間毫無關係，亦非基
    於概括犯意為之等語，是本件被告所涉竊盜犯行部分與上開經簡易判決處刑確定
    之被告竊盜機車案件，即非屬連續犯裁判上一罪之關係，而不為該有罪確定判決
    效力所及，併此敘明。爰審酌被告前有竊盜犯行，犯罪之動機、目的、手段、所
    生之危害、迄不賠償被害人、所為破壞金融交易秩序及犯罪後坦承犯行等一切情
    狀，量處如主文所示之刑，以示懲儆。附表所示偽造之支票一紙，係偽造之有價
    證券，應依刑法第二百零五條之規定宣告沒收。
據上論斷，應依刑事訴訟法第二百九十九條第一項前段，刑法第二百零一條第一項、
第三百二十條第一項、第五十五條、第二百零五條，罰金罰鍰提高標準條例第一條前
段，判決如主文。
本案經檢察官吳廣莉到庭執行職務。
中      華      民      國        九十      年      七    月      五    日
                                臺灣桃園地方法院刑事第四庭
                                    法  官    鄭  景  文
右正本證明與原本無異。
如不服本判決，應於判決送達後十日內向本院提出上訴狀( 應附繕本 )，上訴於
臺灣高等法院。
                                    書記官    孫  立  文
中      華      民      國        九十      年      七    月      六    日
附論罪科刑依據之法條：
刑法第二百零一條
意圖供行使之用，而偽造、變造公債票，公司股票或其他有價證券者，處三年以上十
年以下有期徒刑，得併三千元以下罰金。
行使偽造、變造之公債票、公司股票或其他有價證券或意圖供行使之用收集或交付於
人者，處一年以上七年以下有期徒刑，得併科三千元以下罰金。
刑法第三百二十條
意圖為自己或第三人不法之所有，而竊取他人之動產者，為竊盜罪，處五年以下有期
徒刑、拘役或五百元以下罰金。
意圖為自己或第三人不法利益，而竊佔他人之不動產者，依前項之規定處斷。
前二項之未遂犯罰之。
附表：偽造之支票
      發票人丁○○、發票日八十九年七月二十日、金額新台幣三萬元、付款人中壢
      郵局、付款地中壢市○○路三六號、帳號00000000號、票號Ｍ000
      0000號之郵政劃撥儲金支票一紙。


司法院資訊處製作；財團法人民間司法改革基金會備份。
